ACORDAO-COMPLETO-2358040

ACÓRDÃO DE RELAÇÃO

ACÓRDÃO DE RELAÇÃO 4127/2019 ATA 21/2019 - SEGUNDA CÂMARA

Acórdão 4127/2019-TCU-Segunda Câmara
VISTOS, relacionados e discutidos estes autos de Pensão Civil, do Tribunal Regional do Trabalho da 14ª Região/AC E RO, encaminhados a este Tribunal para apreciação na forma dos arts. 2º, caput e inciso II, e 4º, caput, da Instrução Normativa - TCU 78/2018.
Considerando que os atos foram cadastrados e disponibilizados ao TCU por intermédio do Sistema de Apreciação e Registro de Atos de Admissão e Concessões (Sisac) .
Considerando que se trata de ato de alteração de concessão de pensão civil sendo que o Gestor de Pessoal informou que o ato inicial não foi registrado ou foi registrado no Sistema Sisac. Todavia, ao consultar as bases do sistema Sisac, detectou-se que não há registro do ato inicial neste Tribunal e nem mesmo no Controle Interno. Ademais, em consulta ao Sistema E-Pessoal, também não consta ato inicial de concessão de pensão civil do interessado em nenhuma das instâncias (Gestor, Controle Interno e TCU) . 
Considerando que em razão da inexistência de ato inicial, esta Unidade Técnica não consegue emitir com precisão parecer sobre a legalidade dos atos de alteração em destaque. 
Considerando que nessa situação, com base no art. 260, § 6º, do Regimento Interno deste Tribunal, propõe-se que a análise do ato seja considerada prejudicada, por inépcia, uma vez que a omissão no envio do ato inicial de aposentadoria impossibilita esta Unidade Técnica a emitir parecer sobre a legalidade do ato ora submetido a exame. Esse foi o entendimento do Acórdão 2899/2019-TCU-Primeira Câmara, de relatoria do Min. Vital do Rêgo.
Considerando o parecer do Ministério Público junto a este Tribunal;
ACORDAM os Ministros do Tribunal de Contas da União, diante das razões expostas pelo Relator, e com fulcro arts. 1º, inciso V, e 39, incisos I e II, da Lei 8.443, de 16 de julho de 1992, c/c os arts. 260, §§ 1º e 2º, do Regimento Interno, em:
a) considerar prejudicada, por inépcia, a análise do ato constante do presente processo; 
b) determinar ao órgão/entidade de origem que registre o ato inicial e alteração de concessão de pensão civil dos interessados no Sistema E-Pessoal e submeta-os a registro no prazo de trinta dias, sob pena da multa prevista no art. 58, IV da Lei 8.443, de 16 de julho de 1992, contados da ciência desta decisão.
1. Processo TC-Processo 012.846/2019-8 (PENSÃO CIVIL) 
1.1. Interessados: Elcimar Santiago Fernandes (XXX.941.402-XX) ; Lucas Emanuel Pimenta de Vasconcelos (XXX.788.782-XX) ; Raíssa Cristina Pimenta de Vasconcelos (XXX.788.792-XX) 
1.2. Órgão/Entidade: Tribunal Regional do Trabalho da 14ª Região/AC E RO
1.3. Relator: Ministro Raimundo Carreiro
1.4. Representante do Ministério Público: Procurador Marinus Eduardo De Vries Marsico
1.5. Unidade Técnica: Secretaria de Fiscalização de Pessoal (SEFIP) .
1.6. Representação legal: não há.
1.7. Determinações/Recomendações/Orientações: não há.

Segunda Câmara

Elcimar Santiago Fernandes (XXX.941.402-XX); Lucas Emanuel Pimenta de Vasconcelos (XXX.788.782-XX); Raíssa Cristina Pimenta de Vasconcelos (XXX.788.792-XX)

RAIMUNDO CARREIRO

não há.

PENSÃO CIVIL (PCIV)

Secretaria de Fiscalização de Pessoal (SEFIP).